【裁判字號】    95,司,97
【裁判日期】    990316
【裁判案由】    解散清算
【裁判全文】
臺灣臺北地方法院民事裁定                95年度司字第97號
抗  告  人  鉑鈾科技股份有限公司
法定代理人  乙○○
相  對  人  甲○○
上列抗告人因與甲○○間請求解散清算事件，抗告人對於民國九
十五年六月二十六日本院所為之裁定提起抗告，本院裁定如下：
    主  文
抗告駁回。
抗告費用由抗告人負擔。
    理  由
一、按提起抗告除別有規定外，應於裁定送達後10日之不變期間
    內為之，又提起抗告如逾抗告期間者，原法院應以裁定駁回
    之，民事訴訟法第487條前段及第495條之1第1項準用第442
    條第1項定有明文。
二、抗告人陳稱其係對95年6月26日鈞院95年度司字第97號民事
    裁定提起抗告，抗告意旨略以：依公司法第11條聲請裁定解
    散公司，需係繼續六個月以上持有以發行股份總數10 ％以
    上之股東始得為之，且股東持有之股數應以實際股數而非主
    管機關登記股數為準，相對人並未遵期繳納股款，其股份業
    經銷除，原裁定本於其聲請而裁定解散抗告人，於法不合云
    云。
三、本院就上開事件於95年6月26日所為之裁定，已於95年7月27
    日送達於抗告人，有送達證書在卷可稽，抗告人於98年12月
    3日始對該裁定提起抗告，已逾上開不變期間，揆諸前開規
    定，顯難認為合法，應予駁回。
四、況且，抗告人對本院於95年6月26日所為之裁定，早已於95
    年7 月25日提起抗告，經本院合議庭於96年11月22日以95年
    抗字第568號裁定駁回抗告，抗告人不服，於96年12月5日提
    起再抗告，本院合議庭復於97年8月27日以95年抗字第568號
    裁定駁回其再抗告，抗告人不服提起抗告，臺灣高等法院於
    98年2月25日98年度非抗字第10號裁定，認為原裁定未先命
    抗告人補正律師為代理人，於法未合，遂廢棄原裁定，本院
    合議庭於98年6月9日裁定命抗告人於7日內補正律師為代理
    人，抗告人逾期未補正，本院合議庭於98年6月23日再以95
    年度抗字第568號裁定駁回其再抗告，抗告人復於98年7月10
    日提起抗告，經臺灣高等法院98年8月31日以98年度非抗字
    第86 號裁定駁回其抗告，業經本院依職權審閱全卷無訛，
    是以本院95年6月26日所為裁定業已確定，抗告人已無從對
    該業已確定之裁定再以抗告方式為救濟。抗告人於本案業已
    確定後，再對本案之第一審裁定提出抗告，顯不合法，自無
    從准許。
五、依民事訴訟法第95條、第78條，裁定如主文。
中    華    民    國    99    年    3     月    16    日
                  民事第三庭    法  官  陳怡雯
以上正本係照原本作成。
如不服本裁定應於送達後10日內向本院提出抗告狀，並繳納抗告
費新臺幣1,000元。
中    華    民    國    99    年    3     月    16    日
                                書記官  鄭美華

司法院資訊處製作；財團法人民間司法改革基金會備份。
